Minutes et répertoires du notaire Jacques BOURIN, 23 mars 1660 - 11 juillet 1666 (étude VI)
Archives nationales
- Minutes de Jacques BOURIN, 1658 - 1666; MC/ET/VI/399 - MC/ET/VI/410
  - Minutes concernant l'abbaye de Saint-Germain-des-Prés (terrier). 1658 - 1666, MC/ET/VI/407
    - LE ROUX (Claude) A. de Château par ép. Elisabeth de la Batie dt à Orléans § Déclaration au terrier de Saint-Germain par Claude LE ROUX à cause de sa femme pour une maison rue Neuve des Fossés Saint-Germain à l'enseigne de Ecu de France, 2 juillet 1666; MC/ET/VI/407
      déclaration; Le Roux, Claude
    - JANSON (Antoine) Juré vendeur et contrôleur de vin dt place de Grève § Déclaration au terrier de Saint-Germain-des-Prés pour une maison rue et proche la porte de Butoy, 3 juillet 1666; MC/ET/VI/407
      déclaration; Janson, Antoine
    - Rue Neuve des Fossés Saint-Germain Faubourg Saint-Germain-des-Prés § Déclaration au terrier de Saint-Germain-des-Prés pour une maison, 3 juillet 1666; MC/ET/VI/407
    - Apothicaire POISSON (Jean) Apothicaire et valet de chambre ordinaire du Roi ép: Marie BARANJON § Déclaration au terrier de l'abbaye de Saint-Germain-des-Prés par Jean POISSON et les cohéritiers de François BARANJON, pour une maison, rue du Vieil Colombier, 4 juillet 1666; MC/ET/VI/407
      déclaration; Poisson, Jean
    - Valet de Chambre ordinaire du roi POISSON (Jean) apothicaire et Valet de Chambre ordinaire du roi § Déclaration au terrier de Saint-Germain des Près par Jean POISSON, à cause de sa femme Marie Baranjon, et par les autres héritiers de François Baranjon, pour une maison, rue du Vieil Colombier, à l'image Saint-Denis, 4 juillet 1666; MC/ET/VI/407
    - POISSON (Jean) apothicaire et valet de chambre ordinaire du Roi. ép: Marie Baranjon § Déclaration au terrier de Saint-Germain des Près par Jean POISSON à cause de sa femme et par les autres héritiers de François Baranjon, pour une maison, rue du Viel colombier à l'image Saint-Denis, 4 juillet 1666; MC/ET/VI/407
    - LE MERCIER (Jean) Commissaire aux saisies réelles ép: Anne Baranjon § Déclaration au terrier de Saint-Germain-des-Prés par Jean LE MERCIER à cause de sa femme et par les autres héritiers de François Baranjon, pour une maison, rue de Vieil Colombier, à l'image Saint-Denis, 4 juillet 1666; MC/ET/VI/407
      déclaration; Le Mercier, Jean
    - GAILLARD (Gilles) marchand, épicier, bourgeois de Paris dt rue Saint-Germain-l'Auxerrois § Déclaration au terrier de Saint-Germain-des-Prés par Gilles GAILLARD pour une maison sur le quai de la Grenouillère, 4 juillet 1666; MC/ET/VI/407
      déclaration; Gaillard, Gilles
    - Déclaration au terrier de Saint-Germain-des-Prés par Jean Le Mercier, commissaire aux saisies réelles, à cause d'Anne Baranjon, de sa femme et par les autres héritiers de François BARANJON, pour une maison, rue du Vieil Colombier à l'image de Saint-Denis., 4 juillet 1666; MC/ET/VI/407
    - Déclaration au terrier de Saint-Germain-des-Prés par Jean Poisson, apothicaire et valet de chambre ordinaire du roi, à cause de sa femme Marie Baranjon, pour une maison rue du Vieil-Colombier, à l'image Saint-Denis, pour une rue du Vieil-Colombier, à l'image Saint-Denis., 4 juillet 1666; MC/ET/VI/407
      déclaration; Baranjon, Marie
    - Déclaration au terrier de Saint-Germain des Près par Marie Le Gangneulx, en son nom et comme procuratrice de Louis Baranjon, audiencier en la chancellerie, et par les autres héritiers de François Baranjon, pour une maison, rue du Vieil-Colombier, à l'Image Saint-Denis., 4 juillet 1666; MC/ET/VI/407
      déclaration; Baranjon, Louis
    - Déclaration au terrier de Saint-Germain-des-Prés par Louis Baranjon, suivant les finances, et les autres héritiers de François Baranjon, pour une maison rue du Vieil Colombier, à l'image Saint-Denis., 4 juillet 1666; MC/ET/VI/407
    - Déclaration au terrier de Saint-Germain-des-Prés par Jean le Mercier, commissaire aux saisies réelles, à cause de sa femme Anne Baranjon, et par les autres héritiers de François Baronjon, pour une maison rue au Vieil-Colombier, à l'image Saint-Denis., 4 juillet 1666; MC/ET/VI/407
      déclaration; Baranjon, Anne
    - Déclaration au terrier de Saint-Germain des Près par Marie LE GANGNEULX veuve de François BARANJON et par les autres héritiers de François BARANJON, pour une maison, rue de Vieil Colombier, à l'image Saint-Denis., 6 juillet 1666; MC/ET/VI/407
      déclaration; Baranjon, François
    - Déclaration au terrier de Saint-Germain-des-Prés par Florent Lenoir, maître menuisier, pour une maison lui appartenant, rue des Boucheries, à l'image Saint-François., 6 juillet 1666; MC/ET/VI/407
      déclaration; Le Noir, Florent
    - Déclaration au terrier de Saint-Germain-des-Prés pour une maison rue Neuve des Guillemins anciennement appelée rue de la Corne., 6 juillet 1666; MC/ET/VI/407
    - Déclaration pour une maison rue Neuve-des-Guillemins anciennement appelée rue de la Corne., 6 juillet 1666; MC/ET/VI/407
    - Déclaration au terrier de Saint-Germain-des-Prés par Marie LE GANGNEULX, veuve de François BARANJON et par les autres héritiers de François BARANJON, apothicaire et valet de Chambre du roi, pour une maison, rue du Vieil Colombier, à l'image Saint-Denis., 6 juillet 1666; MC/ET/VI/407
    - Déclaration au terrier de Saint-Germain des Près, par Marie LE GANGNEULX en son nom et comme procuratrice de Louis Baranjon, ainsi que par les autres héritiers de François Baranjon, pour une maison, à l'image Saint-Denis, rue du Vieil Colombier., 6 juillet 1666; MC/ET/VI/407
      déclaration; Le Gangneulx, Marie
    - Déclaration au service de Saint-Germain des Prés par Claude Boucher, veuve de Noel Lombard, sieur de la Saulsage, garde du corps du roi, en son nom et comme tutrice de leur fille, pour une maison, rue Neuve-des-Guillemins., 6 juillet 1666; MC/ET/VI/407
      déclaration; Lombard, Noel
    - Déclaration au terrier de Saint-Germain-des-Prés par Claude Boucher, veuve de Noël Lombard, sieur de la Saulsaye, garde du corps du roi, demeurant rue de Tarannepour, une maison rue Neuve-des-Guillemins, en son nom et comme tutrice de sa fille mineure., 6 juillet 1666; MC/ET/VI/407
      déclaration; Boucher, Claude
    - Déclaration au terrier de Saint-Germain-des-Prés par Marie le Gangneulx, veuve de François BARANJON et par les autres héritiers de François BARANJON, apothicaire, valet de chambre du Roi, pour une maison, rue Vieil Colombier à l'image Saint-Denis, 6 juillet 1666; MC/ET/VI/407
    - Declaration au terrier de Saint-Germain-des-Prés par Elisabeth BINET, veuve de Jean AMY, avocat au Parlement, en son nom et comme tutrice de leur fils, Jean AMY, pour une maison, rue du Vieil Colombier., 7 juillet 1666; MC/ET/VI/407
      déclaration; Amy, Jean
    - Déclaration au terrier de l'abbaye Saint-Germain-des-Prés pour une maison rue Charpentier aboutissant rue du Jour., 7 juillet 1666; MC/ET/VI/407
    - Déclaration au terrier de l'abbaye de Saint-Germain-des-Prés pour une maison rue Faron., 7 juillet 1666; MC/ET/VI/407
    - Déclaration au terrier de Saint-Germain-des-Prés pour une maison rue des Egouts., 7 juillet 1666; MC/ET/VI/407
    - Déclaration au terrier de Saint-Germain-des-Prés pour une maison rue Chevalier-Honoré., 7 juillet 1666; MC/ET/VI/407
    - Déclaration au terrier de Saint-Germain-des-Prés par Louis Souart, huissier de la chambre de la reine et contrôleur de Madame douairière d'Orléans, à cause de Marie Braiabant, sa femme pour une maison, rue Ferou., 7 juillet 1666; MC/ET/VI/407
      déclaration; Souart, Louis
    - Déclaration au terrier de Saint-Germain des Près, par Simon de Lizière, comme tuteur des enfants de Denis le Houx et Jeanne Levesque, épouse de Denis Le Houx, et par les autres héritiers de Jean levesque et François Audouart, pour une maison sur le fossé de la porte de Nesle., 7 juillet 1666; MC/ET/VI/407
      déclaration; Levesque, Jeanne
    - Déclaration au terrier de Saint-Germain-des-Prés par Pierre Simfray, maître paulmier à Paris, veuf de Françoise Levesque, en son nom et comme tuteur de leur enfants mineurs, et par les autres héritiers de Jean Levesque, pour une maison sur le fossé de la porte de Nesle., 7 juillet 1666; MC/ET/VI/407
      déclaration; Levesque, François
    - Déclaration au terrier de Saint-Germain-des-Prés, par Simon de Lizière, comme tuteur des enfants de Denis Le Houx, époux de Jeanne Levesque, et par les autres héritiers de Jean Lévesque et François Audouart, pour une maison, sur le fossé de la porte de Nesle., 7 juillet 1666; MC/ET/VI/407
      déclaration; Le Houx, Denis
    - Déclaration au terrier de Saint-Germain-des-Prés, par Gilles de Montholon, conseiller et aumônier du roi, demeurant sur le quai de l'Horloge du Palais, pour une maison, rue Honoré Champion., 7 juillet 1666; MC/ET/VI/407
      déclaration; Montholon, Gilles de
    - Déclaration au terrier de Saint-Germain-des-Prés par Etienne Mougain, contrôleur de la maison de la duchesse de Longueville, demeurant rue d'entre les portes de Butoy et de Nesle, pour sa maison rue d'entre les portes de Butoy et du Nesle., 7 juillet 1666; MC/ET/VI/407
      déclaration; Mougain, Etienne
    - Déclaration au terrier de Saint-Germain-des-Prés par Simon de Lizière, demeurant rue au Maire, comme tuteur des enfants de Denis Le Houx et a Jeanne Levesque, et par les autres héritiers de Jean Levesque, pour une maison, sur le fossé de la porte de Nesle., 7 juillet 1666; MC/ET/VI/407
      déclaration; Liziere, Simon de
    - Déclarations au terrier de Saint-Germain des Prés par Claude Deville, maitre sellier, demeurant rue de Tournon, pour deux maisons l'une rue de Tournon, l'autre rue des Egouts., 7 juillet 1666; MC/ET/VI/407
      déclaration; Deville, Claude
    - Déclaration au terrier de Saint-Germain des Prés par Catherine Levesque, veuve de Jean Cochon, demeurant rue Saint-Germain-l'Auxerrois, et par les autres héritiers de Jean Levesque, pour une maison, sur le fossé de la porte de Nesle., 7 juillet 1666; MC/ET/VI/407
      déclaration; Cochon, Jean
    - Déclaration du terrier de Saint-Germain-des-Prés par Louis Souart, huissier de la chambre de la reine et contrôleur de Madame douairière d'Orléans, à cause de sa femme, Marie Brabant, pour une maison rue Féron., 7 juillet 1666; MC/ET/VI/407
      déclaration; Brabant, Marie
    - Déclaration au terrier de Saint-Germain des Prés par Gilles de Montholon, aumônier du roi, demeurant sur le quai de l'Horloge du Palais, pour une maison, rue Honoré-Champion., 7 juillet 1666; MC/ET/VI/407
    - Declaration au terrier de Saint-Germain-des-Prés par Elisabeth Binet, veuve de Jean Amy, avocat au Parlement, en son nom et comme tutrice de Jean Amy, leur fils, pour une maison, rue du Vieux-Colombier., 7 juillet 1666; MC/ET/VI/407
    - Déclarations au terrier de Saint-Germain-des-Prés par Pierre Baudoin, écuyer, sieur de Montarcier, demeurant rue Carpentier, paroisse Saint-Sulpice, pour une maison, rue du Vieux-Colombier et une autre, rue Charpentier., 7 juillet 1666; MC/ET/VI/407
      déclaration; Baudoin, Pierre
    - Déclaration par François Boursin, maître cuisinier, demeurant rue des Déchargeurs, paroisse Saint-Germain-l'Auxerrois, au terrier de Saint-Germain-des-Prés pour une maison rue du Four à l'enseigne du Petit Cerf., 8 juillet 1666; MC/ET/VI/407
      déclaration; Boursin, François
    - Déclaration au terrier de Saint-Germain des Prés pour une maison rue des Marais appartenant à Jean Lebert, maçon, demeurant rue des Nonnaindières., 8 juillet 1666; MC/ET/VI/407
      déclaration; Lebert, Jean
    - Déclaration au terrier de Saint-Germain des Prés par Radegonde Marais, veuve d'Antoine de Retz, écuyer, conseiller et secrétaire du Roi dt rue des Rosiers, en son nom et comme tutrice de ses enfants mineur pour une maison leur appartenant, rue des Marais, à l'enseigne de la Médaille de César., 8 juillet 1666; MC/ET/VI/407
      déclaration; Marais, Radegonde
    - Déclaration au terrier de Saint-Germain-des-Prés par Rose Bret, veuve de Nicolas Duclos, maître boulanger, en son nom et comme procuratrice de Pierre Duclos et Jean Duclos, leurs enfants, pour une maison leur appartenant, rue Neuve-Guillemain et pour un autre, rue du Vieil-Colombier., 9 juillet 1666; MC/ET/VI/407
      déclaration; Duclos, Jean
    - Déclaration au terrier de Saint-Germain-des-Prés par Pierre Voisin, maître serrurier, pour sa maison, où il demeure, cul-de-sac de la rue Féron., 9 juillet 1666; MC/ET/VI/407
      déclaration; Voisin, Pierre
    - Déclaration au terrier de Saint-Germain-des-Prés pour une maison, rue Neuve-Guillemain., 9 juillet 1666 - 10 juillet 1666; MC/ET/VI/407
    - Déclaration au terrier de Saint-Germain-des-Prés pour une maison, rue de Guénégault., 9 juillet 1666; MC/ET/VI/407
    - Déclaration au terrier de Saint-Germain-des-Prés pour une maison Cul-de-sac de la rue Féron., 9 juillet 1666; MC/ET/VI/407
    - Déclaration au terrier de l'abbaye Saint-Germain-des-Prés pour l'hôtel de Francfort, rue du Brave, dite des Quatre-Vents, tenant à la Cour de la Foire et à l'hôtel de Perse., 9 juillet 1666; MC/ET/VI/407
    - Déclaration au terrier de Saint-Germain-des-Prés pour une maison, rue de Guénégault, aboutissant à la rue de Nevers, faubourg Saint-Germain-des-Prés., 9 juillet 1666; MC/ET/VI/407
    - Déclaration au terrier de l'abbaye Saint-Germain-des-Prés pour une maison, au coin des rues de Buci et du Petit-Bourbon, tenant au sieur Sauval., 9 juillet 1666; MC/ET/VI/407
      déclaration; Buci (rue de)
    - Déclaration au terrier de Saint-Germain-des-Prés par Marie Girard, veuve de Guillaume Mengny, sieur Destertres, conseiller secrétaire du roi et avocat aux conseils du roi, demeurant rue du Cimetière-Saint-André-des-Arts, en son nom et comme tutrice de ses enfants mineurs pour une maison leur appartenant, rue du Brave dite des Quatre vents, et pour une autre maison, rue de Guénegault., 9 juillet 1666; MC/ET/VI/407
      déclaration; Girard, Marie
    - Déclaration au terrier de Saint-Germain-des-Prés par André Le Bailly, bourgeois de Paris, demeurant rue Neuve-du-Colombier, et Anne Gaudin, sa femme, pour une maison, leur appartenant, rue de Buci, ayant issue sur la rue du Petit-Bourbon Guise, à l'enseigne de la Herse., 9 juillet 1666; MC/ET/VI/407
      déclaration; Le Bailly, André
    - Déclaration au terrier de Saint-Germain-des-Prés par Rose Bret, veuve de Nicolas Duclos, maître boulanger, et leurs enfants, pour une maison leur appartenant, rue Neuve-Guillemain et pour une autre, rue du Vieux-Colombier., 9 juillet 1666; MC/ET/VI/407
      déclaration; Duclos, Pierre
    - Déclaration au terrier de Saint-Germain-des-Prés par MarcLéger, marchand orfèvre, demeurant sur le Quai des Orfèvres pour les 2/3 lui appartenant d'une maison, rue Neuve-Guillemain., 10 juillet 1666; MC/ET/VI/407
      déclaration; Léger, Marc
    - Déclaration au terrier de Saint-Germain-des-Prés pour une maison et des arpents de terre et marais au Lieu-dit La Petite Forêt ou Le Gros Caillou, sur le chemin des Vaches., 10 juillet 1666; MC/ET/VI/407
    - Déclaration au terrier de Saint-Germain-des-Prés par Claude Sibaud, prêtre du diocèse de Grenoble, docteur en droit canon, demeurant au cloître de l'Eglise Saint-Jacques-de-la-Boucherie, pour une petite maison et trois arpents de terre et marais lui appartenant, à Saint-Germain-des-Prés, lieu-dit Le Gros Caillou ou La Petite Forêt, sur le Chemin des Vaches., 10 juillet 1666; MC/ET/VI/407
      déclaration; Sibaud, Claude
    - Déclaration au terrier de Saint-Germain-des-Prés par Jean Bechet, avocat en Parlement, et Marguerite Berthe, sa femme, demeurant rue Traversine, paroisse Saint-Etienne-du-Mont, pour une maison leur appartenant, rue Féron autrement dite des Prêtres., 11 juillet 1666; MC/ET/VI/407
    - Déclaration au terrier de Saint-Germain-des-Prés par Claude de Ringrave, femme et procuratrice de Louis COLLONIS, écuyer, sieur du Cormier, gentilhomme de la duchesse d'Orléans, demeurant sur les fossés de la porte de Nesle, pour une maison leur appartenant, rue d'entre les fossés de Nesle et de Bussy., 12 juillet 1666; MC/ET/VI/407
      déclaration; Collonis, Louis
    - Déclaration au terrier de Saint-Germain-des-Prés par Nicolas Drujon, docteur en théologie de la maison et société de Sorbonne, demeurant dans la maison de Sorbonne, pour une maison lui appartenant rue Neuve-Saint-Lambert et pour une autre, rue de Tournon., 12 juillet 1666; MC/ET/VI/407
      déclaration; Drujon, Nicolas
    - Déclaration au terrier de Saint-Germain-des-Prés par Catherine Levesque, veuve de Jean Cochon, demeurant rue Saint-Germain-l'Auxerrois, et les autres héritiers de Jean Levesque et François Audouart pour une maison sur le fossé de la porte de Nesle., 17 juillet 1666; MC/ET/VI/407
      déclaration; Le Vesque, Catherine
    - Déclaration au terrier de Saint-Germain-des-Prés par Sébastien Prévost, prieur de Troo, demeurant rue de la Juiverie, et Guy Poquelin, marchand bourgeois de Paris demeurant rue de la Juiverie, pour une maison, rue des Marets., 17 juillet 1666; MC/ET/VI/407
      déclaration; Prevost, Sébastien
    - Déclaration au terrier de Saint-Germain-des-Prés par Estienne Liénard, marchand mercier quincailler, pour la maison où il demeure, rue Charpentier, à l'image Saint-Etienne., novembre 1666; MC/ET/VI/407
      déclaration; Lienard, Estienne
  - Minutes et brevets. 1660, avril - 1665, décembre, avril 1660 - décembre 1665; MC/ET/VI/408
    1660, avril à juin et octobre.
    1661.
    1664.
    1665, janvier à juillet, décembre.
    Le niveau inférieur de description, quand il existe, correspond aux minutes et brevets d'actes. Toutes les minutes et tous les bevets ne sont pas forcément décrits un à un. Les descriptions de ces minutes et brevets sont plus ou moins détaillées.
    brevet notarié
  - Brevets. 1662, MC/ET/VI/409
    Le niveau inférieur de description, quand il existe, correspond aux brevets conservés. Tous les brevets ne sont pas forcément décrits un à un. Les descriptions de ces brevets sont plus ou moins détaillées.
  - Brevets. 1663, MC/ET/VI/410
- Répertoire(s) de Jacques BOURIN, 23 mars 1660 - 11 juillet 1666; MC/RE/VI/5
  - Répertoire. 1660, 23 mars - 1666, 11 juillet, 23 mars 1660 - 11 juillet 1666; MC/RE/VI/5
    Informations concernant le classement et la cotation:
    Le niveau inférieur de description, quand il existe, correspond aux mentions d'actes contenues dans le répertoire. Parmi celles-ci, certaines peuvent y être décrites, de manière plus ou moins détaillée. Pour consulter l'acte proprement dit, il convient de rechercher la cote au niveau des articles (registre ou liasse) des minutes du notaire (cote de type 'MC/ET').